臺灣臺中地方法院民事裁定              100年度監字第309號
聲  請  人  楊清美
相  對  人  曾文
會同開具財
產清冊之人  曾煥寰
上列當事人間聲請許可監護人行為事件，本院裁定如下：
  主  文
准許聲請人楊清美出賣相對人所有坐落臺中市○區○○○段一二
八之九地號土地（面積：四百八十九平方公尺、權利範圍：一萬
分之六十五）及其上同段八五八九建號建物（門牌號碼：臺中市
○○路○段一三四號八樓之四、權利範圍：全部）予盧麗君。
出賣所得價金應存入相對人於國泰世華銀行國光分行第0000
00000000號帳戶內。
聲請程序費用由相對人負擔。
  理  由
一、聲請意旨略以：相對人為聲請人之夫。相對人因心肌梗塞，
    造成腦部缺氧，致精神有障礙，已無法處理自己事務，前經
    本院以100年度監宣字第145號民事裁定宣告相對人為受監護
    宣告之人，並選定聲請人為受監護宣告之人之監護人及指定
    關係人曾煥寰為會同開具財產清冊之人。因相對人需長期醫
    療及安養費用，聲請人為確保相對人療養身體權益，須出售
    相對人所有坐落臺中市○區○○○段128之9地號土地（面積
    ：489平方公尺、權利範圍：1萬分之65）及其上同段8589建
    號建物（門牌號碼：臺中市○○路○段134號8樓之4、權利範
    圍：全部）以支應相關費用，爰聲請准聲請人出賣相對人所
    有前揭不動產予關係人盧麗君等語。
二、按監護人對於受監護人之財產，非為受監護人之利益，不得
    使用、代為或同意處分。監護人為下列行為，非經法院許可
    ，不生效力：一、代理受監護人購置或處分不動產。二、代
    理受監護人，就供其居住之建築物或其基地出租、供他人使
    用或終止租賃。監護人不得以受監護人之財產為投資。但購
    買公債、國庫券、中央銀行儲蓄券、金融債券、可轉讓定期
    存單、金融機構承兌匯票或保證商業本票，不在此限，民法
    第1101條定有明文。該條規定依民法第1113條規定，於成年
    人之監護準用之。
三、查：(一)聲請人主張：相對人為聲請人之夫，經本院100年度
    監宣字第145號民事裁定宣告為受監護宣告人，並選定聲請
    人為相對人之監護人及指定關係人曾煥寰為會同開具財產清
    冊之人確定等情，業據其提出本院100年度監宣字第145號民
    事裁定暨確定證明書、戶籍謄本為證，並經本院調取上開事
    件民事卷宗審閱無訛，自堪信為真實。(二)聲請人復主張：因
    支付相對人照顧養護、醫療等生活費用，必須出賣相對人所
    有臺中市○區○○○段128之9地號土地及其上同段8589建號
    建物（門牌號碼：臺中市○○路○段一三四號八樓之四）予
    關係人盧麗君。相對人之內弟楊德豐、內弟媳趙秀絃、長子
    即會同開具財產清冊之人曾煥寰及媳婦張曉雯均同意聲請人
    處分相對人前揭不動產等情，業據其提出戶籍謄本、同意書
    、土地登記第一類謄本、建物登記第一類謄本、親屬團體會
    議紀錄、不動產買賣契約書、相對人每月支出明細表，及臺
    安醫院雙十分院收費證明為證。復經相對人之長子即會同開
    具財產清冊之人曾煥寰到庭陳稱略以：「我還有一個弟弟、
    一個妹妹，他們現在國外，另外還有會同舅舅、舅媽，還有
    我太太，他們都同意，我有問過我弟弟、妹妹，他們都同意
    ，只是他們沒有辦法回臺灣。」等語，此有本院100年9月29
    日訊問筆錄在卷為憑，自堪信為真實。(三)本院審酌：聲請人
    為相對人之妻，並為相對人之監護人，有關相對人之醫療、
    照顧等生活費用皆由聲請人處理。關係人楊德豐、趙秀絃、
    曾煥寰及張曉雯亦同意聲請人處分相對人所有上開不動產。
    且相對人目前仍需就醫、治療與看護，故將上開不動產處分
    ，用以支付相對人每月之醫療、安養等生活費用，應屬為受
    監護人之利益等一切情狀後，認本件聲請核與法尚無不合，
    為有理由，應予准許。
四、末查，為保護、增進受監護人即相對人之利益，及有利於監
    督計，處分變賣相對人曾文鎮上開之不動產所得之價金應存
    入相對人名下之國泰世華銀行國光分行第000000000000號活
    期儲蓄存款帳戶內，附此敘明。
五、依非訟事件法第21條第2項，民事訴訟法第78條、第95條裁
    定如主文。
中    華    民    國   100    年    10    月    24    日
                  家事法庭    法  官  楊國精
以上正本係照原本作成。
如對本裁定抗告須於裁定送達後十日內向本院提出抗告狀。
中    華    民    國   100    年    10    月    24    日
                              書記官  沈慧玲